MIGUEL ARDILA

DESARROLLADOR WEB JUNIOR



PERFIL

Soy un programador junior apasionado por la tecnología y el desarrollo web. Mi objetivo es contribuir de manera proactiva en proyectos desafiantes mientras sigo aprendiendo y mejorando mis habilidades. Poseo una base sólida en conceptos de programación y estoy ansioso por aplicar mis conocimientos un entorno profesional. Además, cuento con experiencia práctica en el desarrollo y personalización de tiendas en línea a través de la plataforma Shopify.



CONTACTO

Address:

Calle 188 # 9 - 87 Bogota

Mobile:

- +57 3042376954
- +57 3118505851

Fmail:

miguel_sxe@hotmail.com

Linkedin:

Linkedin.com/in/miguel-ardila-ruiz-bbb725210



HABILIDADES

WINDOWS 7,10,11	
MAC OS	
OFFICE 365	
HARDWARE PC	
REMOTE SUPPORT	
FIGMA HTML,CSS	
SHOPIFY	
NETWORKS	
VISUAL STUDIO	••••



EXPERIENCIA

FREELANCE

DESARROLLADOR FRONTEND JUNIOR - FREELANCE

MARZO 2023 - ACTUALIDAD *Diseñar y desarrollar una tienda online de Shopify

*Configuración de dominios

*Configuración de pantalla de pago

*Configuración de Google DNS para tienda shopify *Configuración y creación de correo corporativo.

ISIT INTERNATIONAL **SERVICES**

TÉCNICO DE SERVICIO ON SITE - IBM

*Soporte en sitio y remoto para WPP-Company (IBM) 2019 - 2021(1 AÑO,10 MESES) *Soporte a equipos de computo (software/hardware)

*soporte Apple y Mac OS *Soporte para impresoras

*Office 365 y manejo de Active Directory

*soporte Suite de Adobe, *Verificacion de redes lan y wifi

*gestión de incidentes y tickets en Service Now.

STEFANINI INFORMATICA Y TECNOLOGIA

2017 - 2019(1 AÑO,4 MESES)

ANALISTA DE SERVICIO MESA DE AYUDA - IBM

Soporte en sitio y atencion a usuario Final

*Soporte a equipos de computo (software/hardware)

*soporte Apple y Mac OS *Soporte para impresoras

*Office 365 y manejo de Active Directory *gestión de incidentes y tickets en Service Now.

GILAT COLOMBIA 2016 - 2017 (11 MESES)

TECHNICAL SUPPORT & HELP DESK

*Soporte remoto a computadoras y servidores linux

*Configuracion de red lan y wifi *

*Configuracion de telefonia ip e impresoras

*Soporte office 365



EDUCACION

PLATZI

CURSO DE FRONTEND DEVELOPER

DIC - 15 - 2022 (15 HORAS)

*Descubre las ventajas del responsive design y las

arquitecturas CSS

*Comprende cómo se transforma el código HTML

y CSS en página web

*Conoce las etiquetas más importantes de HTML *Usa correctamente las propiedades y selectores

PLATZI

CURSO PROFESIONAL DE GIT Y GITHUB

NOV- 2 - 2022 (22 HORAS)

*Llevar un Control de Versiones en tus Proyectos con Git

*Trabajar en Equipos de Forma Colaborativa *Uso de GitHub para administración de Provectos

*Instalar Git en tu sistema operativo *Manejo a Fondo de Git y GitHub



REFERENCIAS

STEVEN SIERRA

Software Engineer Phone: +57 319 7370611

Email: stevensierra.dev@gmail.com

SANTIAGO GUERRA

Desarrollador de software Phone: +57 3103200308

Email: guerrasantiago19@gmail.com